【裁判字號】    97,易,1069
【裁判日期】    970416
【裁判案由】    違反著作權法
【裁判全文】
臺灣臺中地方法院刑事判決              97年度易字第1069號
公  訴  人  臺灣臺中地方法院檢察署檢察官
被      告  丙○○
上列被告因違反著作權法案件，經檢察官提起公訴（九十六年度
偵字第二九五九四號），本院判決如下：
    主    文
丙○○明知係侵害著作財產權之光碟重製物而意圖散布而持有，
處有期徒刑陸月，如易科罰金，以新臺幣壹仟元折算壹日。緩刑
貳年。扣案之如附表所示盜版遊戲軟體光碟共伍拾壹片均沒收。
    犯罪事實
一、丙○○明知如附表所示之「SONY PlayStation（PS2）」網
    路遊戲之「天誅紅」等五十一種遊戲軟體光碟，係臺灣光榮
    綜合資訊股份有限公司（下稱臺灣光榮公司）等公司享有著
    作財產權之電腦程式著作，非經該等公司之授權或同意，不
    得重製盜版遊戲軟體光碟或散布，而其在民國九十六年七月
    間，在網際網路之雅虎奇摩站拍賣取得之如附表所示「天誅
    紅」等五十一種盜版遊戲軟體光碟，均係未經臺灣光榮公司
    等著作權人授權或同意重製之盜版品，竟仍基於意圖散布而
    持有前開盜版遊戲軟體光碟之犯意，自九十六年十二月四日
    起，在其位於臺中縣霧峰鄉○○路七八六巷四號七樓居處，
    利用其所有電腦設備連結向中華電信公司所申設之電腦寬頻
    網路登入網際網路之雅虎奇摩站上，使用其申請之s743140
    帳號，刊登販賣「SONY PlayStation（PS2）」主機附帶贈
    送盜版遊戲軟體光碟之訊息，以供不特定人上網瀏覽競標購
    買。嗣經警上網搜尋查悉，乃佯裝買家，並與丙○○約定於
    九十六年十二月六日下午四時許，在臺中市○區○○○路十
    六號前交貨，而當場查獲，並扣得如附表所示之盜版遊戲軟
    體光碟共五十一片。
二、案經臺中市警察局第六分局報請臺灣臺中地方法院檢察署檢
    察官偵查起訴。
    理    由
壹、證據能力之說明：
    按被告以外之人於審判外之言詞或書面陳述，除法律有規定
    者外，不得作為證據，刑事訴訟法第一百五十九條第一項固
    定有明文。惟被告以外之人於審判外之陳述，雖不符前四條
    之規定，而經當事人於審判程序同意作為證據，法院審酌該
    言詞陳述或書面陳述作成時之情況，認為適當者，亦得為證
    據，同法第一百五十九條之五第一項亦定有明文，是被告對
    證人之詰問權雖為被告應受保障之訴訟權能之一，但尚非不
    得拋棄。查被告丙○○對於本判決所引用之下列各項證據方
    法之證據能力，於本院審理時表示無意見，且於法院調查證
    據時，知有刑事訴訟法第一百五十九條第一項不得為證據之
    情形，亦未於言詞辯論終結前聲明異議，茲審酌該等言詞陳
    述及書面作成時之情況，並無不宜作為證據之情事，依刑事
    訴訟法第一百五十九條之五之規定，自得作為證據，合先敘
    明。
貳、得心證之理由：
一、訊據被告對於上開犯罪事實坦承不諱，核與其於警詢時、偵
    訊中供述相符，並經告訴代理人甲○○於警詢時指述綦詳，
    且有奇摩拍賣網站資料一份、公務電話紀錄表一份、照片四
    張、鑑定書及檢視報告書各一份在卷可稽，復有如附表所示
    之盜版遊戲軟體光碟共五十一片扣案足證，足見被告自白確
    與事實相符，其明知如附表所示之盜版遊戲軟體光碟共五十
    一片係侵害著作財產權之光碟重製物而意圖散布而持有之犯
    行，事證明確，洵堪認定。
二、核被告所為，係犯著作權法第九十一條之一第二項、第三項
    之明知係侵害著作財產權之光碟重製物而意圖散布而持有罪
    。爰審酌本件被告意圖散布而持有之盜版遊戲軟體光碟數量
    不多，且係初犯，情節尚屬輕微，犯罪後坦承犯行，深知悔
    悟，並已與告訴人調解成立，有本院調解程序筆錄一份存卷
    可佐等一切情狀，量處如主文所示之刑，並諭知易科罰金之
    折算標準，以示懲儆。再被告前未曾因故意犯罪受有期徒刑
    以上刑之宣告之事實，有臺灣高等法院被告前案紀錄表、臺
    灣臺中地方法院檢察署刑案查註紀錄表各一份存卷可佐，其
    素行尚佳，其因一時失慮，致罹刑章，犯罪後已坦承犯行，
    並業與告訴人調解成立，已如前述，且告訴代理人甲○○於
    本院審理時亦表示請求給予被告緩刑之宣告，堪認被告經此
    論罪科刑之教訓，當益知戒慎而無再犯之虞，本院認其所宣
    告之刑，以暫不執行為適當，爰依刑法第七十四條第一項第
    一款規定，併予宣告緩刑二年，以啟自新。扣案如附表所示
    之盜版遊戲軟體光碟共計五十一片，為被告所有供犯罪所用
    之物，業據被告供承在卷，均應依著作權法第九十八條但書
    之規定宣告沒收之。
據上論斷，應依刑事訴訟法第二百七十三條之一第一項、第二百
九十九條第一項前段，著作權法第九十一條之一第三項前段、第
九十八條但書，刑法第十一條、第七十四條第一項第一款、第四
十一條第一項前段，判決如主文。
本案經檢察官乙○○到庭執行職務
中    華    民    國    97    年    4     月    16    日
                    刑事第九庭    法  官  周瑞芬
上正本證明與原本無異。
如不服本判決，應於送達後十日內向本院提出上訴狀（須附繕本
），上訴於臺灣高等法院臺中分院。
上訴書狀如未敘述理由，應於上訴期間屆滿後二十日內補提理由
書於本院。
                                  書記官  何俞瑩
中    華    民    國    97    年    4     月    16    日
附錄本案論罪科刑法條
著作權法第九十一條之一：
  擅自以移轉所有權之方法散布著作原件或其重製物而侵害他人
  之著作財產權者，處三年以下有期徒刑、拘役，或科或併科新
  臺幣五十萬元以下罰金。
  明知係侵害著作財產權之重製物而散布或意圖散布而公開陳列
  或持有者，處三年以下有期徒刑，得併科新臺幣七萬元以上七
  十五萬元以下罰金。
  犯前項之罪，其重製物為光碟者，處六月以上三年以下有期徒
  刑，得併科新臺幣二十萬元以上二百萬元以下罰金。但違反第
  八十七條第四款規定輸入之光碟，不在此限。
  犯前二項之罪，經供出其物品來源，因而破獲者，得減輕其刑
  。


司法院資訊處製作；財團法人民間司法改革基金會備份。
